【裁判字號】    95,訴,1612
【裁判日期】    950908
【裁判案由】    毒品危害防制條例
【裁判全文】
臺灣桃園地方法院刑事判決          95年度訴字第1612號
公  訴  人  臺灣桃園地方法院檢察署檢察官
被      告  甲○○
指定辯護人  本院公設辯護人乙○○
上列被告因違反毒品危害防制條例案件，經檢察官提起公訴（95
年度毒偵字第200 號），經本院訊問被告後，被告自白犯罪，檢
察官聲請協商判決，經本院合議庭裁定由受命法官改依簡式審判
程序後為協商判決，本院判決如下：
    主  文
甲○○施用第一級毒品，處有期徒刑玖月。扣案之第一級毒品海
洛因貳包（其中壹包淨重壹點玖壹公克，另壹包淨重肆點壹捌公
克）均沒收銷燬之，扣案之包裝上開海洛因之塑膠包裝袋貳只（
其中壹只空包裝重零點貳貳公克，另壹只空包裝重零點陸壹公克
）、注射針筒壹支、分裝杓壹支均沒收。又施用第二級毒品，處
有期徒刑陸月。扣案之第二級毒品甲基安非他命參包（其中壹包
驗餘含袋毛重壹點零柒參公克，另壹包驗餘含袋毛重捌點伍捌伍
公克，另壹包驗餘含袋毛重壹點伍陸肆公克）均沒收銷燬之，扣
案之甲基安非他命吸食器壹組沒收。應執行有期徒刑壹年壹月。
扣案之第一級毒品海洛因貳包（其中壹包淨重壹點玖壹公克，另
壹包淨重肆點壹捌公克）、第二級毒品甲基安非他命參包（其中
壹包驗餘含袋毛重壹點零柒參公克，另壹包驗餘含袋毛重捌點伍
捌伍公克，另壹包驗餘含袋毛重壹點伍陸肆公克）均沒收銷燬之
，扣案之包裝上開海洛因之塑膠包裝袋貳只（其中壹只空包裝重
零點貳貳公克，另壹只空包裝重零點陸壹公克）、注射針筒壹支
、分裝杓壹支、甲基安非他命吸食器壹組均沒收。
    事實及理由
一、犯罪事實：甲○○於民國87年間，因施用毒品案件，經本院
    以87年度毒聲字第107 號裁定令入勒戒處所觀察、勒戒後，
    認無繼續施用毒品之傾向而釋放出所，經臺灣桃園地方法院
    檢察署檢察官於87年6月30日以87年度偵字第8002號為不起
    訴處分確定；又於88年間，因施用毒品案件，經本院以88年
    毒聲字第3263號裁定觀察、勒戒，復因有繼續施用毒品傾向
    ，經本院以88年度毒聲字第3558號裁定施以強制戒治，復經
    本院以88年度毒聲字第6497號裁定停止執行強制戒治，於88
    年11月19日停止戒治出監付保護管束，至89年6月23日期滿
    ，經本院以91年度訴字第478號判決就施用第1級毒品、第2
    級毒品部分各判處有期徒刑7月及4月確定，並定應執行有期
    徒刑9月確定。詎仍未戒除毒癮，復各基於施用第1級毒品海
    洛因、第2級毒品甲基安非他命之概括犯意，於94年12月29
    日下午某時，在桃園縣龍潭鄉某不詳地點，以針筒注射方式
    ，施用第1級毒品海洛因1次，又於94年12月29日上午某時，
    以將甲基安非他命置於玻璃球製吸食器內，點火燃燒底部，
    吸食產生煙霧之施用方式，施用第2級毒品甲基安非他命1次
    。嗣經警於94年12月29日上午10時10分許，在桃園縣龍潭鄉
    ○○路28號1樓前查獲，並扣得第1級毒品海洛因2包（其中
    1包淨重1.91公克，空包裝重0.22公克，另1包淨重4.18公克
    ，空包裝重0.61公克）、第2級毒品甲基安非他命3包（其中
    1包驗餘含袋毛重1.073公克，另1包驗餘含袋毛重8.585公克
    ，另1包驗餘含袋毛重1.564公克）及被告所有供施用毒品之
    注射針筒、分裝杓各1支、甲基安非他命吸食器1組。案經桃
    園縣政府警察局楊梅分局報告臺灣桃園地方法院檢察署檢察
    官偵查後起訴。
二、本件被告甲○○違反毒品危害防制條例為死刑、無期徒刑、
    最輕本刑3 年以上有期徒刑以外之罪或高等法院管轄第1 審
    案件以外之罪，經被告於準備程序就被訴事實為有罪之陳述
    ，經告知簡式審判程序之旨，並聽取被告及檢察官之意見後
    ，經本院合議庭依刑事訴訟法第273 條之1 規定，裁定改依
    簡式審判程序，並由受命法官獨任審理，核先敘明。
三、證據：
（一）被告於本院審理時之自白。
（二）臺灣尖端先進生技醫藥股份有限公司濫用藥物陽性尿液檢
      驗報告1紙。
（三）法務部調查局95年3月16日調科壹字第080010681號鑑定通
      知書1紙。
（四）行政院衛生署管制藥品管理局管檢字第0950003467號鑑定
      書1紙。
（五）扣案之第1級毒品海洛因2包（其中1包淨重1.91公克，空
      包裝重0.22公克，另1包淨重4.18公克，空包裝重0.61公
      克）、第2級毒品甲基安非他命3包（其中1包驗餘含袋毛
      重1.073 公克，另1包驗餘含袋毛重8.585公克，另1包驗
      餘含袋毛重1.564公克）及被告所有供施用毒品之注射針
      筒、分裝杓各1 支、甲基安非他命吸食器1組。
四、本件被告已認罪，經檢察官與被告於準備程序達成協商之合
    意，其合意內容為：就施用第1級毒品部分，被告願受有期
    徒刑9月之宣告，就施用第2級毒品部分，被告願受有期徒刑
    6月之宣告，應執行有期徒刑1年1月。經查，上開協商合意
    並無刑事訴訟法第455條之1第1項所列情形之一，檢察官聲
    請改依協商程序而為判決，本院爰不經言詞辯論，於協商合
    意範圍內為協商判決。
五、附記事項：按行為後法律有變更者，適用行為時之法律。但
    行為後之法律有利於行為人者，適用最有利於行為人之法律
    ，刑法第2 條第1 項定有明文，此條規定乃與刑法第1 條罪
    刑法定主義契合，而貫徹法律禁止溯及既往原則，係規範行
    為後法律變更所生新舊法律比較適用之準據法，是刑法第2
    條本身雖經修正，但刑法第2 條既屬適用法律之準據法，本
    身尚無比較新舊法之問題，應一律適用裁判時之現行刑法第
    2 條規定以決定適用之刑罰法律，先予辨明。又以本次刑法
    修正之比較新舊法，應就罪刑有關之共犯、未遂犯、想像競
    合犯、牽連犯、連續犯、結合犯，以及累犯加重、自首減輕
    暨其他法定加減原因（如身分加減）與加減例等一切情形，
    綜其全部罪刑之結果而為比較，且從刑附屬於主刑，除法律
    有特別規定者外，依主刑所適用之法律（最高法院95年5月
    23日95年度第8次刑庭會議決議可資參照）。經查：修正前
    刑法第51條第5 款規定：「數罪併罰，分別宣告其罪之刑，
    依左列各款定其應執行者：宣告多數有期徒刑者，於各刑中
    之最長期以上，各刑合併之刑期以下，定其刑期。但不得逾
    20年」，修正後刑法第51條第5 款規定：「宣告多數有期徒
    刑者，於各刑中之最長期以上，各刑合併之刑期以下，定其
    刑期，但不得逾30年」比較結果，修正後刑法並非較有利於
    行為人，依刑法第2 條第1 項前段之規定，仍應依修正前刑
    法定其應執行之刑。綜合上述各條文修正前、後之比較，揆
    諸前揭最高法院決議及修正後刑法第2 條第1 項前段、後段
    規定之「從舊、從輕」原則，自應全部適用被告行為時之法
    律，即修正前刑法之相關規定。
六、扣案之第1級毒品海洛因2包（其中1包淨重1.91公克，另1包
    淨重4.18公克）、第2級毒品甲基安非他命3包（其中1包驗
    餘含袋毛重1.073公克，另1包驗餘含袋毛重8.585公克，另
    1包驗餘含袋毛重1.564公克）係查獲之毒品，有法務部調查
    局鑑定通知書、行政院衛生署管制藥品管理局管檢字第鑑定
    書各1紙附卷可稽，應依毒品危害防制條例第18條第1項前段
    規定，宣告沒收銷燬之。另扣案包裝前開海洛因之塑膠包裝
    袋2只（其中1只空包裝重0.22公克，另1只空包裝重0.61公
    克），業經鑑定機關就之與內裝之海洛因分別鑑析其重量，
    足見與扣案之海洛因並無不可析離關係，而另扣案之注射針
    筒及分裝杓各1支，係被告所有供施用第1級毒品海洛因所用
    之物，扣案之甲基安非他命吸食器1組，則係被告所有供施
    用第2級毒品甲基安非他命之物，業據被告供明在卷，均應
    依修正前刑法第38條第1項第2款之規定宣告沒收。至於扣案
    之塑膠包裝袋37只、綠色塑膠盒1個均與被告施用毒品無關
    ，不予宣告沒收。
七、應適用之法條：刑事訴訟法第273 條之1 、第455 條之4 第
    2 項、第455 條之8 ，毒品危害防制條例第10條第1 項、第
    2 項、第18條第1 項前段，修正後刑法第2 條第1 項，修正
    前刑法第11條前段、第51條第5款、第38條第1項第2款。
八、本判決除有刑事訴訟法第455 條之4 第1 項第1 款、第2 款
    、第4 款、第6 款、第7 款所定情形之一，或違反同條第2
    項規定者外，不得上訴。如有前述得上訴之情形，得自收受
    判決送達之日起10日內，向本院提出上訴書狀，上訴於第2
    審法院。
中    華    民    國    95    年    9    月     08    日
                  臺灣桃園地方法院刑事第五庭
                      法  官  張明儀
以上正本與原本無誤。
                      書記官  吳瓊英
中    華    民    國    95    年    9     月    11    日
本案論罪科刑法條：
毒品危害防制條例第10條
施用第一級毒品者，處 6 月以上 5 年以下有期徒刑。
施用第二級毒品者，處 3 年以下有期徒刑。
毒品危害防制條例第18條
查獲之第一、二級毒品及專供製造或施用第一、二級毒品之器具
，不問屬於犯人與否，均沒收銷燬之；查獲之第三、四級毒品及
製造或施用毒品之器具，無正當理由而擅自持有者，均沒入銷燬
之。但合於醫藥、研究或訓練之用者，得不予銷燬。
前項合於醫藥、研究或訓練用毒品或器具之管理辦法，由法務部
會同行政院衛生署定之。


司法院資訊處製作；財團法人民間司法改革基金會備份。
